臺灣板橋地方法院刑事判決　　　　　　　　　　　　九十一年度易字第一五二七號
　　公　訴　人　臺灣板橋地方法院檢察署檢察官
　　被　　　告　戊○○○
右列被告因動產擔交易法案件，經檢察官提起公訴（九十一年度偵緝字第三五三號）
，本院判決如左：
    主  文
戊○○○動產擔保交易之債務人，意圖不法之利益，將標的物遷移，致生損害於債權
人，處拘役參拾日，如易科罰金以參佰元折算壹日。
    事  實
一、戊○○○於民國（下同）九十年六月二十日，為其夫丁○○購車，以自己之名義
    在臺北市○○街九號一樓「友力沙發公司」，以動產擔保交易附條件買賣之方式
    ，向友邦資融股份有限公司（以下簡稱友邦公司）購買車牌號碼３Ｂ─八三五六
    號之自用小客車一輛，雙方約定分期付款總價新臺幣（下同）一百二十九萬二千
    六百四十元，扣除已付之二十八萬八千元外，其餘價款分四十八期給付，每月一
    期，每期付款二萬九百三十元，並約定上開自用小客車標的物保管地在其位於臺
    北縣永和市○○路一二七號二樓之住所處。戊○○○為動產擔保交易之債務人，
    明知在債權未全部清償前，標的物所有權仍屬於友邦公司所有，僅得依約占有使
    用上開動產擔保交易之標的物，不得任意將上開動產擔保交易標的物遷移、出賣
    、出質、移轉、抵押或為其他處分，戊○○○竟在取得標的物後，僅繳納第一期
    分期款項，即拒不付款，且意圖為自己不法之利益，於九十年八月間某日，將該
    標的物遷移至臺北巿樂利路十一巷十三號處，並因其夫丁○○積欠錢莊款項，遭
    錢莊取走該車，致出賣人友邦公司無從依動產擔保交易法規定行使取償之權利，
    以占有動產擔保標的物，而受有損害。
二、案經友邦公司訴由臺北縣政府警察局永和分局報告臺灣板橋地方法院檢察署檢察
    官偵查起訴。
    理  由
一、訊據被告戊○○○固坦承於右揭時地，與友邦公司簽立附條件買賣契約書，以分
    期付款方式購買車牌號碼３Ｂ─八三五六號之自用小客車一輛，嗣於九十年八月
    間某日起舉家遷居台北巿樂利路不諱，惟辯稱：因伊夫丁○○擬開店須用車，故
    購入本件自用小客車，嗣因週轉不靈，以致無法繳納分期價款，該車係伊夫丁○
    ○使用，現已遭錢莊取走云云。經查，右揭事實業據告訴人友邦公司代理人丙○
    ○、乙○○、甲○○分別於警訊、偵查及本院審理時指訴綦詳，復有附條件買賣
    契約書暨其他約定事項、動產擔保交易附條件買賣設定登記申請書、臺灣臺北地
    方法院九十年度票字第二六一七六號民事裁定等影本各一份、照片二幀附於偵查
    卷可稽，被告既與告訴人公司簽約分期付款以購車，並設定動產擔保交易之附條
    件買賣登記，即應有依約履行之義務，被告辯稱該車係由伊夫丁○○使用云云，
    仍無法解免其契約上之責任，所辯自不足採。而前開標的物自遷移至臺北巿樂利
    路十一巷十三號處，嗣遭錢莊取走乙節，除經被告自白外，復經證人丁○○證述
    明確，從而，被告任意將上開標的物遷移，復未依約按期繳納分期款項，足認其
    擅自將上開動產擔保交易之標的物遷移之行為，業已導致告訴人公司無從依動產
    擔保交易法規定占有動產擔保標的物，並行使取償之權利，且因而蒙受價款之損
    失，被告應有為自己不法利益之意圖，至為明顯。本件事證明確，被告犯行，應
    可認定。
二、核被告所為，係犯動產擔保交易法第三十八條之動產擔保交易債務人，意圖不法
    利益，將標的物遷移罪。爰審酌被告之素行，與其犯罪之動機、目的、手段、所
    生危害及尚未與告訴人公司達成和解償還款項等一切情狀，量處如主文所示之刑
    ，並諭知易科罰金之折算標準，以資懲戒。
據上論斷，應依刑事訴訟法第二百九十九條第一項前段，動產擔保交易法第三十八條
，刑法第十一條前段、第四十一條第一項、罰金罰鍰提高標準條例第一條前段、第二
條，判決如主文。
本案經檢察官陳孟黎到庭執行職務。
中      華      民      國      九十一      年      七    月    十七    日
                                  臺灣板橋地方法院刑事第四庭
                                          法  官  徐  福  晉
右正本證明與原本無異。
如不服本判決，應於判決送達後十日內，向本院提出上訴狀。
                                          書記官  陳  慧  儷
中      華      民      國      九十一      年      七    月    十七    日
附錄本案論罪科刑法條全文
動產擔保交易法第三十八條
動產擔保交易之債務人，意圖不法之利益，將標的物遷移、出賣、出質、移轉、抵押
或為其他處分，致生損害於債權人者，處三年以下有期徒刑、拘役或科或併科六千元
以下之罰金。
